【裁判字號】    96,訴,2035
【裁判日期】    970430
【裁判案由】    臺灣地區與大陸地區人民關係條例
【裁判全文】
臺北高等行政法院判決
                                     96年度訴字第02035號
原      告  甲○
送達代收人  乙○○
被      告  內政部
代  表  人  丙○○（部長）
訴訟代理人  丁○○
上列當事人間因有關台灣地區與大陸地區人民關係條例事件，原
告不服行政院中華民國96年4 月18日院臺訴字第0960083924號訴
願決定，提起行政訴訟。本院判決如下：
    主  文
原告之訴駁回。
訴訟費用由原告負擔。
    事  實
一、事實概要：
    原告為大陸地區人民與台灣地區人民乙○○結婚，依法申請
    來臺團聚，被告依據大陸地區人民進入臺灣地區許可辦法第
    19條第1 項第5 款（有事實足認有犯罪行為）之規定，以95
    年8 月24日台內警境平堯字第0950914974號處分書不予許可
    。原告不服，提起訴願經駁回，提起本件行政訴訟。
二、兩造聲明：
  (1)原告聲明：
    訴願決定及原處分均撤銷，請准來台辦理歸案無罪並准予留
    台夫妻團聚，訴訟費用由被告負擔。
  (2)被告聲明：
    駁回原告之訴，訴訟費用由原告負擔。
三、兩造之爭點：
  (1)原告主張之理由：
    前因與前夫李濟民結婚，來臺後必須每半年返鄉1 次，返鄉
    後與李濟民離婚，未曾再申請來臺，致未收到臺灣板橋地方
    法院（下稱：板橋地院）之傳票而遭通緝，而該案件板橋地
    院已宣判其他共同被告均無罪，原告已向板橋地院聲請到案
    及請求無罪判決；故目前原告與乙○○結婚，依法申請來臺
    ，因前案被板橋地院通緝，而遭否准入境，但被告適用大陸
    地區人民進入臺灣地區許可辦法第19條第1 項第5 款（有事
    實足認有犯罪行為）之規定，與實情不符（該案件板橋地院
    已宣判其他共同被告均無罪），自應准予核發入境許可，以
    便入境接受審判。
  (2)被告主張之理由：
    原告涉及偽造文書等案件，經臺灣板橋地方法院檢察署（下
    稱：板橋地檢署）於92年5 月13日以91年偵字第013823號偵
    查起訴，有刑案資料作業個別查詢報表影本可稽（參被告卷
    p-23）。原告涉及刑事案件，經檢察官提起公訴，即有事實
    足認為有犯罪行為，乃否准來臺團聚之申請，並無不當。至
    於，原告稱已向板橋地院聲請到案及無罪判決者，既未經法
    院判決無罪前，自無礙被告上述有犯罪行為之認定。又依大
    陸地區人民進入臺灣地區許可辦法第11條規定，大陸地區人
    民因刑事案件經司法機關傳喚者，得申請進入臺灣地區進行
    訴訟，原告如欲來臺接受司法機關之審訊，得檢附法院出庭
    通知書另行提出來臺申請即可，足見原處分對原告出庭應訊
    之權益不生影響，自無不當。
    理  由
一、原告具狀提起訴訟，列明乙○○為代理人，但未提出委任狀
    供查核，其委任代理人之行為自不合法，但其為原告在台之
    配偶（參見原告申請來台之申請書，被告卷p-03），核其真
    意應係代為處理本件相關事務，故列為送達代收人，裨益收
    轉。
二、原告之訴，依其所訴之事實，在法律上顯無理由者，行政法
    院得不經言詞辯論，逕以判決駁回之，行政訴訟法第107 條
    第3 項定有明文。
三、按臺灣地區與大陸地區人民關係條例第18條第1 項第4 款規
    定，進入臺灣地區之大陸地區人民，有事實足認為有犯罪行
    為者，治安機關得逕行強制出境。大陸地區人民進入臺灣地
    區許可辦法第19條第1 項第5 款規定，大陸地區人民申請進
    入臺灣地區，曾有臺灣地區與大陸地區人民關係條例第18條
    第1 項第4 款情形，得不予許可。又依同許可辦法第11條規
    定，大陸地區人民因刑事案件經司法機關傳喚者，得申請進
    入臺灣地區進行訴訟。
四、兩造之爭執在於：因原告被通緝，故被告認定有大陸地區
    人民進入臺灣地區許可辦法第19條第1 項第5 款規定之適用
    而否准入境；但原告認為被通緝之事件應該獲判無罪，所
    以請求入境受審。然而在法院尚未判決前，原告因案通緝確
    實有相當之事證，符合臺灣地區與大陸地區人民關係條例第
    18條第1 項第4 款、及大陸地區人民進入臺灣地區許可辦法
    第19條第1 項第5 款所規定「有事實足認為有犯罪行為」之
    要件，正因為通緝為具體而明顯之事證，故原告所訴之事實
    及主張撤銷訴願決定及原處分，並准原告來台夫妻團聚乙節
    ，在通緝未經撤銷前，在法律上顯無理由排除臺灣地區與大
    陸地區人民關係條例第18條第1 項第4 款及大陸地區人民進
    入臺灣地區許可辦法第19條第1 項第5 款規定之適用，本院
    自得不經言詞辯論，逕以判決駁回之。
五、又原告主張被通緝之事件應該獲判無罪，故申請入境受審云
    云，按臺灣地區與大陸地區人民關係條例第11條規定，大陸
    地區人民因刑事案件經司法機關傳喚者，得申請進入臺灣地
    區進行訴訟；就此被告亦陳明，原告如欲來臺接受司法機關
    之審訊，得檢附法院出庭通知書另行提出來臺申請即可。原
    告就該案訴訟上之權益不受影響，原告之訴即無進行訴訟之
    利益，為訴訟欠缺權利保護必要之要件（參見最高行政法院
    90年6 月份庭長法官聯席會議決議），其所訴之事實，在法
    律上亦屬顯無理由，本院亦得不經言詞辯論，逕以判決駁回
    之。
六、據上論結，本件原告之訴為顯無理由，爰依行政訴訟法第
    107 條第3 項、第98條第1 項前段，判決如主文。
中    華    民    國    97    年     4    月   30     日
                       臺北高等行政法院第三庭
                                 審判長法  官  姜素娥
                                       法  官  楊莉莉
                                       法  官  陳心弘
上為正本係照原本作成。
如不服本判決，應於送達後20日內向本院提出上訴狀並表明上訴
理由，如於本判決宣示後送達前提起上訴者，應於判決送達後20
日內補提上訴理由書（須按他造人數附繕本）。
中    華    民    國    97    年     4    月   30     日
                                       書記官  王英傑


司法院資訊處製作；財團法人民間司法改革基金會備份。
